臺灣高等法院高雄分院刑事判決
111年度原上訴字第6號
上  訴  人  臺灣高雄地方檢察署檢察官
上  訴  人  
即  被  告  吳玉書


            張寶珠


指定辯護人  本院公設辯護人  陳信凱  
上列上訴人因傷害案件，不服臺灣高雄地方法院110年度原訴字
第16號，中華民國111年2月25日第一審判決（起訴案號：臺灣高
雄地方檢察署110年度偵字第9793號），提起上訴，本院判決如
下：
    主  文
上訴駁回。
吳玉書、張寶珠均緩刑貳年。
    事  實
一、吳玉書約於民國108年間，透過男友黃錦忠介紹認識張寶珠
    ，並向張寶珠借款新臺幣（下同）5萬元。緣張寶珠與黃錦
    忠、李蓬程於110年1月2日晚間，在朱鄭罔市經營之「信豪
    檳榔攤」（址設高雄市○○區○○路00○0號）飲酒，嗣因黃錦忠
    酒後返回與吳玉書同居之高雄市○○區○○路00號住處，並告以
    上情及張寶珠仍在該檳榔攤飲酒，吳玉書隨即前往該處。旋
    於當日23時許，在該檳榔攤，因不詳原因與張寶珠發生口角
    ，其2人竟分別基於傷害之犯意，由吳玉書先出手將張寶珠
    推倒在地，致其受有左手無名指槌狀指之傷害；而張寶珠則
    出手拉扯吳玉書頭髮，咬住其左大腿，及持木椅砸中吳玉書
    之背部，致其受有頭部、胸部、背部、臀部多處鈍傷、雙膝
    挫傷、左大腿咬傷等傷害。
二、案經吳玉書、張寶珠訴由高雄市政府警察局鳳山分局報告臺
    灣高雄地方檢察署檢察官偵查起訴。
    理  由
一、證據能力：
    按被告以外之人於審判外之言詞或書面陳述，屬傳聞證據，
    原則上不得作為證據；惟按被告以外之人於審判外之陳述，
    雖不符刑事訴訟法第159條之1至第159條之4之規定，而經當
    事人於審判程序同意作為證據，法院審酌該言詞陳述或書面
    陳述作成時之情況，認為適當者，亦得為證據，刑事訴訟法
    第159條第1項、第159條之5第1項分別定有明文。查本判決
    所引用屬於傳聞證據之部分，均已依法踐行調查證據程序，
    且檢察官、辯護人及被告2人於本院審理時，均明示同意有
    證據能力（本院卷第61頁），基於尊重當事人對於傳聞證據
    之處分權，及證據資料愈豐富愈有助於真實發現之理念，本
    院審酌該等證據作成時情況，並無違法取證之瑕疵，且無顯
    不可信之情形，以之作為證據應屬適當，自均有證據能力。
二、認定犯罪事實所憑之證據及理由：
　　前揭犯罪事實，業據上訴人即被告吳玉書、張寶珠2人於本
    院審理時均坦承不諱（本院卷第89頁），核與證人吳玉書、
    張寶珠分別於警詢、偵查證述之情節相符，復有高雄市立小
    港醫院診斷證明書1紙、110年12月27日高醫港品字第110030
    5021號函暨所附張寶珠之病歷、高雄市立大同醫院診斷證明
    書附卷可稽，足認被告2人上揭任意性自白核與事實相符，
    應堪採信。本案事證明確，被告前開犯行堪以認定。
三、論罪：
　　核被告吳玉書、張寶珠2人所為，均係犯刑法第277條第1項
    之傷害罪。被告張寶珠於前揭時、地，以手拉扯吳玉書頭髮
    致其倒地、以嘴巴咬其左大腿，並持木椅砸吳玉書之背部等
    行為，係於密切接近之時間實施，且所侵害者均係同一告訴
    人之身體法益，各行為間之獨立性極為薄弱，依一般社會健
    全觀念，難以強行分開，在刑法評價上，應屬接續犯而論以
    一普通傷害罪。
四、上訴駁回的理由
  ㈠原審認被告2人罪證明確，因而適用上開法律規定，並審酌被
    告2人均為成年人，理應具有豐富人生閱歷與生活經驗，本
    應秉持理性與他人相處應對，竟僅因不詳細故爭執即互毆，
    且係被告吳玉書所引發，均應予非難。被告吳玉書推倒張寶
    珠致其受有需要肌腱修補手術之左手無名指槌狀指傷害；被
    告張寶珠以手拉扯吳玉書頭髮致其倒地、咬其左大腿，並持
    木椅砸中吳玉書之背部，致其受有頭部、胸部、背部、臀部
    多處鈍傷、雙膝挫傷、左大腿咬傷之傷害，可見被告張寶珠
    之情節較重，且重於被告吳玉書甚高，另吳玉書之傷勢雖遍
    及全身，而張寶珠之傷害雖僅一處，然吳玉書均屬身體外傷
    且較易復原，而張寶珠之傷勢手指仍無法伸直而存有後遺症
    ，可見張寶珠身體之損害稍重。被告張寶珠於原審坦承犯行
    ，犯後態度尚可，被告吳玉書於原審否認犯行，兼衡張寶珠
    雖有意與吳玉書和解，然因雙方對於賠償金額無法達成共識
    ，致無法達成和解，有原審調解案件簡要紀錄表在卷可考。
    被告吳玉書為高中肄業，目前無業、已離婚，2名女兒均已
    成年；被告張寶珠為高中畢業，目前為工廠工人，月收入約
    2萬餘元，已離婚，女兒已成年之教育程度、生活及經濟狀
    況等情，對張寶珠之刑度應高於吳玉書，爰對被告吳玉書量
    處拘役40日，對被告張寶珠量處拘役50日，並均諭知如易科
    罰金，以1千元折算1日；並敘明被告張寶珠用以砸傷吳玉書
    背部之木椅1張，係於檳榔攤處取得，非張寶珠所有之物，
    亦非違禁物，無庸宣告沒收。
　㈡經核原判決認事用法，核無不合，量刑亦已斟酌刑法第57條
    各款所列情狀，而未逾越法定範圍，亦未濫用其職權，應屬
    適當。被告2人上訴意旨，指摘原判決量刑過重，為無理由
    ；檢察官循告訴人請求上訴意旨，謂被告張寶珠犯後無悔意
    ，指摘原判決量刑過輕，惟被告2人在本院審理中雙方均坦
    承犯行，並達成和解，張寶珠願給付吳玉書1萬元，給付方
    式由吳玉書應償還張寶珠3萬元之借款扣抵，此有本院111年
    度附民字第68號和解筆錄在卷可按(本院卷第73頁)，足見被
    告張寶珠犯後態度尚顯良好，原判決對其量刑尚屬妥適，則
    本件檢察官之上訴，亦為無理由；應予駁回。
五、緩刑宣告　　
　　查被告2人均未曾受有期徒刑以上刑之宣告，有臺灣高等法
    院被告前案紀錄表各一份附卷可稽，其2人一時失慮致罹刑
    章，況被告2人於本院審理中已達成和解，並均請求給予緩
    刑宣告，此有上開和解筆錄在卷可憑(本院卷第73頁)；被告
    2人經此論罪科刑之教訓，當知警惕，信無再犯之虞，本院
    認其所宣告之刑，以暫不執行為適當，爰依刑法第74條第1
    項第1款規定，均宣告緩刑2年，以啓自新。
據上論結，應依刑事訴訟法第368條，判決如主文。
本案經檢察官簡婉如提起公訴，檢察官李佳韻提起上訴，檢察官
吳茂松到庭執行職務。
中　　華　　民　　國　　111 　年　　6 　　月　　9 　　日
                  刑事第六庭    審判長法  官  李政庭
                                      法  官  王光照
                                      法  官  施柏宏
以上正本證明與原本無異。
如不服本判決應於收受本判決後20日內向本院提出上訴書狀，其
未敘述上訴理由者，並得於提起上訴後20日內向本院補提理由書
狀（均須按他造當事人之人數附繕本）「切勿逕送上級法院」。
中　　華　　民　　國　　111 　年　　6 　　月　　9 　　日
                                      書記官  沈怡瑩

附錄本判決論罪科刑法條：
刑法第277條第1項
傷害人之身體或健康者，處5年以下有期徒刑、拘役或50萬元以
下罰金。